# réunion du jeudi 12+1 fevrier 2025
Membres présents : 
	- Frog, 
	- F2ville, 
	- omelette, 
	- Astramast, 
	- Turbine, 
	- Crevettebo(i\*), 
	- None, 
	- Acabpulco

[Le début de la réunion a été reporté de nombreuses minutes, car ~Astramast~ Turbine voulait, je cite "finir d'installer Arch, ça ne prendra que 20 minutes"]
[le malus d'essai d'Astramast n'a pas été pris en compte dans les 20 minutes en question - Turbine]

Ordre du jour :
	[Linsfa non présent, reporté] Bilan git workshop
    Bilan moulaga (trésorerie) ✅
    ct koman leu FOSDEM ✅
    Bilan smart mondays ✅
    From postes de comité to Missions de comité ? ✅
    Astra a du temps au Q2 / Discussion Comité ✅
    (CrevetteBo(i*)) reprendre la cryptomoula CI ? ✅
    Avancée des hackatons ✅
    les fucking droits admin et nuki (wesh c'est un moulin à vent -> demander à Nicolas Meunier?) ✅
    pourquoi 2025? (WHY 2025) ✅
    Arduino pour CrevetteBo[i]+ ✅
[Reporté car réu trop longue]
    Bilan sur les Projets incubator
    Des Pull-requests ? le pull urlab ? 
    On a perdu un rpi
    On doit acheter des baffes pske omelette veut récup les siens un jour
    VPS OVH Quarcouppe -> VPS OVH sséyi
    matos (cringe d'utiliser 3 extender de tournevis pour dévisser un laptop)
    excursion scolaire en RDC  ( faire sondage ) 
    tabasser Rick

Achats :
    Miel pops
    cotons-tiges
    Matelas gonflable ( 4 pour ; 1 contre ) ✅
    Pompe électrique (sur demande de Turbine pour pas faire du sport avec une pompe à pied) pour matelas gonflable
    Caisse de nouilles Linsfa (22€ 24pc)(5 ✅

# Bilan Moulaga
Quarkup : On a "tah" 2238.33€
Il y a plus de 400€ d'ardoise que les membres doivent rembourser à l'urlab dont ~280€ en comptant uniquement f2ville et turbine.
Dans 2-3 mois ils devraient avoir remboursé.
"J'adore les dettes, dans 2/3 mois y'en aura plus."

# FOSDEM
C'était cool, le CI a les chiffres ils les montreront dans une prochaine réu.
Le bar U.D. qu'on maintenait a super bien marché (soft et café)
On pense peut être faire un workshop au prochain FOSDEM dans l'UrLab, pour pouvoir montrer le local aux intéressé·e·s et participer aux activités proposées durant le weekend.

# Bilan Smartmonday
"C'était chouette de voir heuuu... fin j'ai eu des chouettes retours donc c'était sympa fin j'ai eu des gens qui m'ont dis fin c'était cool quoi donc voilà, par rapport au smartmonday" - Omelette

Pub à polytech
Toutes les salles déjà réservées pour prochain SM

- SM mars 2025 : déjà 2 talkers, Astramast et un ancien du HS
- SM mai 2025 : à la plaine
    Gilles Geeraerts contacté pour potentiellement faire un talk
- SM avril 2025 : None fera un talk
    Crevetteboiii maybe

Idée posters : Voir pour faire des posters A2
    Demander à Tibaud Paris (pote de f2) pour faire le design

# Astra a du temps au Q2 / Discussion Comité
## Discussion comité
Il y a(vait?) des tensions grandissantes dans le Comité (voir 2024/PV1205.md), grosse discussions sur les ressentis de chacun.

- (J)VM : SmartMondays cool
    Communication moins
    Continuer poste mais stt

- Trésorière : possibilité de se présenter à nouveau poste en tant que Mainteneuse 
    observations : pente descendante pour Urlab 

- Mainteneur : utilisation de Notion (mais version Open Source) pour pouvoir centraliser le planning et les demandes en cours 
	discussion autour de la définition des rôles 
	mettre les sujets de discussion en priorité dans le serveur, soit #comité-privé ou soit sur le serveur avec tous les autres membres

On va tous aller niquer la mère de Quarkup :( (#sortie scolaire)sortie scalaire LAMBDA IN K 

# From postes de comité to Missions de comité ?
On s'est rendu compte que quand on demande à quelqu'un s'il ou elle veut être VM de l'urlab, et que c'est juste organiser le smartmonday et envoyer quelque mails, bah ça cache énormément de travail à faire qui était pas forcément voulu à la base.
L'idée serait donc d'abandonner la notion de postes pour un système plus distribué.

Certains postes doivent être des missions permanentes : trésorier, personne de contact de l'urlab pour l'extérieur
Certains postes peuvent être durant des périodes  (miau) : 
L'idée serait que pour former un Comité Urlab il faut que toutes les missions sont prises

F2Ville qui fait un vers décapentasyllabique: "Les contributeurs contribuent quand ils veulent contribuer"
 
On a isolé les missions suivantes :
- Maintien des projets (accueillir et guider les nouveaux, maintenir la page des projets)
- Messager (contacter des gens au nom de l'urlab)
- Publicitaire (faire de la pub pour l'urlab)
- SmartMonday (trouver des talkers pour le smartmonday)
- Evenements (aider a organiser les evenements physiquement)
- Stock (courses et stockage)
- Comptes (comptes de l'urlab)
- Achats (achats de l'urlab)
- Coordination (réus, orga des membres de l'urlab, écrire les pvs)
- CI (lien avec le ci)
- Rangement (gestion de rangement)
- Secrétaire (réécrire les pvs et maintenir le repo à jour)

Les gens aiment bien l'idée omg OwO (merci astramast d'être tombé par terre à Flagey pour avoir cette idée à cet instant)
On veut test en dual le système et voir un peu ce qu'il se passe, peut-être qu'on a mal cerné des missions ou qu'il en manque.
(Ici Astramast 21 Fev 2025 : En sah la mission secrétaire j'y avais pas pensé pendant la réu je viens de la rajouter dans le pv mdr)

## Astra a plein de temps au Q2
Astramast avait 9 cours au Q1 et du coup au Q2 il en a 3, du coup il se proposait de décharger des membres du comité vu la situation qui devenait pesante. Finallement le comité reste ou il est et on tente les missions en même temps.

Quelques jours plus tard la distribution suivante a été faite :
[ceci est un .csv]
Maintien des projets (accueillir et guider les nouveaux et maintenir la page des projets),Quarkup,,
Messager (contacter des gens au nom de l'urlab),Astramast,,
Publicitaire (faire de la pub pour l'urlab),IamanOmelette,,
SmartMonday (trouver des talkers pour le smartmonday),IamanOmelette,,
Evenements (aider a organiser les evenements physiquement),Quarkup,,
Stock (courses et stockage),Ukal,Quarkup,
Comptes (comptes de l'urlab),Astramast,,
Achats (achats de l'urlab),Ukal,,
Coordination (réus et orga des membres de l'urlab et écrire les pvs),Astramast,Quarkup,
CI (lien avec le ci),F2Ville,Astramast,
Rangement (ranger),Quarkup,,
Secrétaire (écrire et tenir les pvs),Astramast,,

# Arduino
CrevetteBo[i]+ veut emprunter un arduino avec 
caution : prix d'un arduino
Il doit avoir une ardoise en positif aussi

# Crypto CI; F2Ville propose de reprendre la crypto du CI. 
Crevettebo[i]+ explique que ça peut marcher. 
Les gens votent oui mais sans comprendre. 
En gros ça peut se faire mais faut juste que j'explique comment ça marche. 
Lien dy who-to-crypto-du-ci: https://discord.com/channels/598825850452049960/1217277550749814916/1217278026694529024
Turbine prévient de faire attention que l'Urlab ne gère pas l'argent du CI mais askip c'est pas comme ça que ça marche.
On verra ce qu'il se passe mais à priori c'est bon.

# WHY2025
Moyen de faire du bénévolat chez eux pour avoir les tickets moins cher mais à priori c'est mini 100€.
Comment on y va ? Qui est chaud d'y aller ?
Pourquoi ? 

# Droits admins
Il faut refaire un clean des droits admins du site web incubator @Astramast le fait
Nuki faut changer le code nuki trop de gens l'ont. Il faudrait un compte Google pour le gérer. 
Il faudrait donner des clés/codes à tous les membres. @F2Ville s'en charge

# Hashtag 
J'adore les réu urlab. Dans 20-30 minutes ~j'y serai plus~, il y aura toujours pas arch (btw) d'installé.
[21/02/2025 : Arch est bien installé mais y a pas de network manager (huh). La machine a été reflash avec debian]

