Réunion de Comité Urlab du Jeudi 11 Septembre 2025 17:00 CEST

Membres présents : 
- Ukal
- Sofia (Présidente CI)
- Xhulio
- Turbine
- Astramast
- Lagaffe
- Unsizeable
- QuarkUp

OJ :
- Retour de refonte Cerkinfo  
- Event Urlab - CI
- Cours de rentrée Geeraerts
- Barbecue de rentrée du Cercle
- Retour Nouveau Local
- Le Foscup
- Organisation de l'Urlab
- Comptes
- Dettes
- Attribution des rôles
- Clés et Accès
- ROI + Charte
- Délégué Ci-HS
- SmartMonday
- Communication
- Linux Install Party
- Events
- Nouvelle Machine Centrale
- Liste des achats
- Tah la vaisselle
- Poubelles
- Neutrinet
- VPS/VPN

# Retour de la refonte Cerkinfo
Retour d'Astramast :  
Donc j'avais fait un forms avant l'été pour vous demander votre avis sur l'urlab mais j'ai eu qu'une réponse de Ukal, j'en veux à personne mais du coup j'ai fait au mieux. En gros le CI a un peu changé de structure, il y a maintenant un Bureau de 5 postes : 
- Présidence
- Trésorerie
- Secrétariat
- Vice-Présidence Interne
- Vice-Présidence Externe  

Juste en dessous du bureau il y a maintenant des sortes de Lieutenants qui gèrent les grosses parties du CI de manière plus indépendante (La faculté et le département, La guilde, Le Bar, ...) et donc, il y a un poste Gestion Urlab au CI.  
## Article 7 - Poste UrLab
Responsable du pôle UrLab  
Nombre de titulaires : 1  
Tâches :
1. Veiller à ce que l'UrLab ait une bonne structure administrative (suivi des comptes, chartes, statuts, etc.);
2. Assurer la communication entre le Cercle et l’UrLab;
3. Représenter le Cercle au sein de l’UrLab, et représenter l’UrLab au sein du Cercle;
4. Sensibiliser à l’usage de logiciels libres, en collaboration avec le·la délégué·e Root, au moyen d’affiches, d’événements ou de prises de parole;
5. Promouvoir l’UrLab auprès du Département Informatique, en collaboration avec le·la délégué·e Académique;
6. S’assurer que les événements liés à l’UrLab figurent dans le calendrier partagé;
7. Faciliter l’organisation d' événements communs entre le Cercle et l’UrLab.

Conditions d'accès :
- Aucune condition d'accès

--  
Pour l'instant je l'ai pris de manière temporaire mais on peut choisir d'envoyer quelqu'un de l'Urlab ou bien laisser le CI mettre quelqu'un. Dans le Règlement d'Ordre Intérieur (ROI) du Cercle, il y avait avant décrit comment l'urlab devait être organisé, avec Turbine on a aussi réécrit ça :  
## Article 10 - UrLab
L'UrLab est le hackerspace de l'ULB qui a pour fonction de promouvoir le logiciel libre et le partage libre de la connaissance, ainsi que de proposer un espace d'échange de savoir et de compétences dans les domaines techniques, informatiques et scientifiques, ouvert à toutes et à tous.  
  
L'UrLab est un sous-groupe du Cercle en auto-gestion qui dispose de sa propre trésorerie et de son propre règlement, dont les membres sont membres adhérent·es du Cercle.  
  
Le poste UrLab au sein du Cerk a pour responsabilité de s'assurer que l'UrLab est organisé et règlementé en accord avec le présent document, et qu'un·e membre de l'UrLab soit chargé·e de la trésorerie de l'UrLab en accord avec le poste de Trésorerie du Bureau du Cercle.  
  
Le Cercle s'assure que l'UrLab dispose d'une salle avec électricité et accès Internet, ainsi que du financement de celui-ci et de son ravitaillement en Club-Mate.  

--  
Pas mal d'autres choses ont changé dans le CI, et le Cercle aimerait se rapprocher de l'Urlab mais aussi de son côté académique un peu délaissé.

# Event Urlab - Ci
Sofia est intéressée à organiser des events urlab - ci, comme au Foscup.  
Dans l'idée, faire un event un peu hackerspace ou les gens se posent tranquille, avec ptet des tables à thème.  
Ukal : Y a toujours des projets en Info, ça peut être cool d'avoir un event projets pour que les gens viennent pour avoir de l'aide et avancer.  
Xhulio : C'est ptêt pas une bonne idée de mélanger travail et loisir, attention à ça.  
Unsizeable : Ça peut être une bonne idée de faire des brise-glace et de faire bouger les gens de table et de changer.  
Sofia : Attention les BA1 arrivent donc faut faire ça en Octobre.  
Ukal : Sondage pour savoir qu'est-ce qui les intéresserait.  
Turbine: On est pas les guidances mdr. Les projets de cours c'est pas à nous de les gérer.  
Xhulio & Ukal : les projets commencent mi-octobre donc ce serait bien de commencer par un moment de loisirs ensuite une autre fois du travail.  
Xhulio : Niveau communication, annoncer durant les intercours ? Et communiquer avec Polytech ?  
Arthur : D'après les sondages c'est pas toujours efficace.  
Sofia : Ça serait cool de faire un GT pour cet event, qui est chaud ?  
Volontaires :
- Ukal
- Xhulio
- Lagaffe
- Turbine
- Quarkup
- Unsizeable

# Cours de rentrée de Geeraerts
Faut envoyer des slides, c'est Lundi 10h du matin donc Sofia veut les envoyer demain.
Volontaires :
- Quarkup
- Ukal
- Unsizeable (slides/contenu)

# Barbecue de rentrée du Cercle
Faut 2 personnes pour aller aider.
Volontaires :
- Quarkup
- Ukal
- Unsizeable

[Sofia doit partir + break de 10 mins]

# Retour Nouveau Local
Version courte : C'est mort.  
Version longue : C'est mort j'ai dit !  
Astramast : Du coup en gros j'avais contacté Olivier Cauphriez et fait une réu avec lui etc. Mais en gros le local qu'on voulait chopper est utilisé par deux entités non-étudiantes de l'école polytechnique, qui en plus d'avoir du matos assez cher sur place ont des lignes électriques spéciales tirées pour ce qu'ils font. Ils ne veulent donc pas partager le local avec nous et ne peuvent pas échanger de local avec nous non plus. Cauphriez a quand même noté qu'on veut un plus grand local.

# Le Foscup est fermé
Go chopper le local.  
Xhulio va tater le terrain  
TODO : Démarrer ça.  

# Organisation de l'Urlab
Quarkup : Je suis d'avis qu'on aille avec le système des tâches, pour qu'on puisse distribuer etc. MAIS c'est important qu'on aie pour un certain subset de tâches une personne qui soit responsable en fallback pour qu'elle s'en charge, genre Gérer les comptes, achats, etc, tout peut être délégué, mais la responsabilité revient à cette personne-là. Si tout se passe bien pas besoin du fallback.  
Astramast : Les fallbacks s'engagent pour combien de temps ?  
Quarkup : Tu t'engages pour une durée plus large (genre un Quadri) mais tu peux te barrer si ça va pas.  
Astramast : Je pense que c'est important de séparer les membres du comité pour éviter de saouler les membres qui ne veulent pas faire l'admin, sans les empêcher de rentrer dans l'admin.  
Quarkup : Faut dépenser de la thune plus facilement.  
Réunion de comité.  
Les réunions de comité peuvent modifier les règles.  
Tout le monde peut rentrer/sortir du comité.  
AG ou tout le monde vient et vote.  
Eviter de surcharger des gens.  
Quarkup : quorum et présences.  
Fallbacks :
- La trésorerie
- Le maintien
- L'évenementiel  

Et après tout le comité peut prendre des tâches ou des déléguations.  
Formulaire/site pour la trésorerie.  
Donc ce qui ressort de la discussion c'est avoir deux types de membres, comité et non-comité avec un changement sur simple demande de la personne. Dans le comité n'importe qui peut prendre n'importe quelle tache, mais trois "Fallbacks" sont les personnes par défaut qui prendront les choses à faire en cas de problème, respectivement à leur responsabilité. Les Fallbacks s'engagent pour plus longtemps (un quadri) mais peuvent demander à arrêter. Contrairement à une autre personne membre du Comité, la personne Fallback doit être remplacée. Le Comité pourra faire des réunions et prendre des décisions sans l'accord des membres non-comité, contrairement à avant.  
TODO : Taper un ROI.  

# Comptes
On a : 
- 1118.70 Coffre
- 200.90 Caisse
- 1039.84€ Banque Wise

Total de 2359.44

# Dettes
Supprimer les dettes des anciens qui amènent du matériel par exemple.  
Attention à l'inflation.  
Pour les autres, voir pour des mensualités ?  
La personnne de Fallback Trésor fera huissier.  

# Attribution des rôles
Comité :
- Ukal
- Unsizeable
- Astramast
- Turbine
- Lagaffe
- Quarkup

Fallback Q1 2025/26 :
- Maintien : Quarkup
- Trésorerie : Astramonke (vieux disparait l'année prochaine)
- Évènementiel : Ukal

[Quarkup a été gardé en gardav par la sécu wtf]

# Clés et Accès
Quarkup garde sa clé.
Ukal et Astramast s'en partage une.
TODO : Refaire les codes Nuki et Nuke le nuki

# ROI + Charte
Ajourné, écriture du ROI en cours.
Volontaires :
- Quarkup
- Astramast

# Délégué Ci-HS
Délégué Urlab au Ci : Astramast
Astramast : Pas de souci à prendre le rôle cette année, mais faudra penser à qui le prend l'année prochaine, ça peut être quelqu'un du CI ça serait cool mais vaut mieux quelqu'un qu'on connait, donc faudrait s'ouvrir un peu aux gens du CI.

# SmartMonday
TODO : demander authorisation pour boissons alcoliques.  
Locaux réservés pour 2025.  
Décembre : Geeraerts  
Stratégie Astramast (maybe bullshit {caca de taureau}) : Il faut idéalement 3 talkers non-urlab (plafond) et au moins 2 talkers dont un non-urlab (sol).  
Quarkup : Vaut mieux 2 non-urlab et 1 urlab pske les fins de soirée sm les gens sont fatigués.  
Astramast : Je suis chaud me retirer de l'orga sm.  
Unsizeable : Je suis chaud faire de la pub.  

# Communication
Faudrait faire de la pub plus généralisée dans d'autres plateformes sociales  
Page dans le discord pour les liens de ces pages   
Voir acces de la page Fb et creer un compte Insta (maybe mettre le lien aussi dans les slides ?)  
Parler avec les responsables de la communication du CI pour mieux organiser le partage des evenements   
Voir avec Maryka pour mettre announces des SM sur MonULB  
Turbine : Attention on devrait pas utiliser ça, le CI peut se charger des plateformes fermées, on pourrait avoir un compte Mastodon et raviver la mailing list et l'IRC.  

# Linux Install Party (LIP :p)
Quarkup : Chaud faire une lip en Octobre pour cibler un peu les BA1 et les BA2. Il faut aussi en faire mini une au 2e quadri. J'aimerais bien faire après chaque lip, une présentation des bases d'Ubuntu du POV d'une personne qui l'utilise que pour les cours. "Workshop Ubuntu". J'ai aussi fait un wiki pour les LIP.  
Astramast : Just for the record, avant c'était le CI qui faisait les lip (source : geeraerts).  
TODO : Check si on peut réserver les locaux le weekend.  

# Events
Astramast : Attention à pas retomber dans le piège de l'année avec le CTF qui a fait que devenir de plus en plus gros mais n'est finalement pas sorti.
## Soirée de l'info :
Lagaffe est chaud de refaire des trucs que faisaient son école où ils filaient une liste d'objectifs principaux et secondaires avec un classement pour le fun, du genre "Développer ce programme :" puis "faites le plus efficient possible", "obfuscation", ...
## Micro Hackaton
Hackaton de taille courte à themes differents de courte durée, dont la duration n'est pas grande, et l'empleure raisonnable, dans des contraintes temporelles restrictives.
## WS Git
Voir si Linsfa veut le refaire.
## WS Libre
Un workshop pour expliquer comment participer à un projet open-source.
## Soirée Poulet Roti
Titre
## Soirée Jeux
Ça peut être cool de pas que faire de l'informatique.
1

# Nouvelle Machine Centrale
Quarkup : Chaud faire une nouvelle machine centrale au hs pour placer un proxmox etc.
Avoir la méthode 3-2-1 : 3 copies, 2 formes de médias différents, 1 off-site.
Ça permet aussi si on veut faire un gros event type CTF de pouvoir avoir 20 vms.
Budget : 1000€

# Liste des achats
Chips 
Club mate
Ramen
Gaufres
Fanta
Feutres

# Tah la vaisselle
Quarkup : Point de rappel sur le fait que idéalement, dès que vous utilisez quoi que ce soit qui rentre dans la case vaisselle, lavez-le, et sinon ne mélangez pas le propre et le sale, que ça puisse être possible de juste laver le sale, et le bidon d'eau sert à faire la vaisselle indoors.

# Poubelles
Pour les poubelles, y a les sacs dans l'armoire et il faut jeter les sacs pleins dans les containers qui sont :
Ukal : Tu sors d'ici par la porte UA, tu tournes à droite, quand tu arrives à l'intersection gauche-droite y a des poubelles (un peu sur la gauche).

# Neutrinet

# VPS-VPN

